ru: Искусство и развлечения > Хобби и творчество > Искусство и рукоделие > Материалы для художественных работ и рукоделия > Клей, клейкие ленты и магниты для рукоделия: Канцелярский клей и клей для рукоделия; Магниты для рукоделия; Декоративная клейкая лента; Флористическая лента; Термоклеевая лента
da: Kunst og underholdning > Hobby og håndarbejde > Håndarbejde og hobby > Materialer til håndarbejde og hobby > Klæbemidler og magneter til håndarbejde: Papirlim; Håndarbejde – magneter; Dekorationstape; Blomstertape; Stof – tape
th: ศิลปะและความบันเทิง > งานอดิเรกและศิลปะสร้างสรรค์ > ศิลปะและงานฝีมือ > วัสดุงานศิลปะและงานฝีมือ > กาวและแม่เหล็กสำหรับงานฝีมือ: กาวสำหรับงานฝีมือและสำนักงาน; แม่เหล็กติดงานฝีมือ; เทปตกแต่ง; เทปจัดดอกไม้; เทปใสทำผ้ากุ๊น
nl: Kunst en entertainment > Hobby's en creatieve vaardigheden > Handwerk en hobby's > Handwerk- en hobbymaterialen > Hechtmiddelen en magneten voor hobbygebruik: Lijm voor hobby- en kantoorgebruik; Knutselmagneetjes; Decoratief plakband; Bloementape; Opstrijkbare stofband
hu: Művészet és szórakoztatás > Hobbik és kreatív művészet > Művészet és barkácsolás > Művészeti és kézműves anyagok > Kézműves ragasztók és mágnesek: Kézműves és irodai ragasztó; Kézműves mágnesek; Dekoratív szalagok; Virágos szalagok; Olvadó szalag
vi: Nghệ thuật và giải trí > Sở thích và nghệ thuật sáng tạo > Đồ thủ công mỹ nghệ > Vật liệu nghệ thuật & thủ công mỹ nghệ > Nam châm & keo dán đồ thủ công: Hồ dán; Nam châm thủ công; Ruy băng trang trí; Băng keo cắm hoa; Keo dán dễ nóng chảy
it: Arte e svago > Hobby e arti creative > Artigianato e hobby > Materiali per hobby e artigianato > Magneti e adesivi per attività creative: Colla da ufficio e per attività creative; Magneti per lavoretti; Nastro decorativo; Nastro da fiorista; Nastro adesivo a caldo per tessuto
zh-CN: 艺术与娱乐 > 爱好/艺术创作 > 手工艺品 > 手工艺材料 > 手工艺粘合剂与磁性材料: 工艺/办公胶水; 工艺磁制品; 装饰胶带; 扎花胶带; 热熔胶带
fr: Arts et loisirs > Loisirs et arts créatifs > Loisirs créatifs > Matériaux pour loisirs créatifs > Adhésifs et aimants pour loisirs créatifs: Colle de bureau et colle pour loisirs créatifs; Aimants pour loisirs créatifs; Ruban adhésif décoratif; Ruban adhésif floral; Ruban thermocollant
lt-LT: Menai ir pramogos > Hobiai ir menai > Menai ir amatai > Menų ir amatų medžiagos > Klijai ir magnetai rankdarbiams: Rankdarbių ir biuro klijai; Magnetai rankdarbiams; Dekoratyvinė juosta; Juosta gėlėms; Lydomoji juosta
pl: Sztuka i rozrywka > Hobby i sztuki piękne > Sztuka i rękodzieło > Materiały dla artystów i rękodzielników > Kleje i magnesy dla rękodzieła: Kleje dla hobbystów i do biura; Magnesy ozdobne; Taśmy dekoracyjne; Taśmy florystyczne; Taśmy termoprzylepne do tkanin
en: Arts & Entertainment > Hobbies & Creative Arts > Arts & Crafts > Art & Crafting Materials > Crafting Adhesives & Magnets: Craft & Office Glue; Craft Magnets; Decorative Tape; Floral Tape; Fusible Tape
cs: Umění a zábava > Hobby, hudba a výtvarné umění > Řemesla a koníčky > Materiál pro umění a řemesla > Hobby magnety a lepení: Lepidla pro hobby a kancelář; Magnety; Ozdobné pásky; Aranžérské pásky; Textilní nažehlovací pásky
zh-TW: 藝術/娛樂 > 嗜好和創作藝術 > 藝術品和手工藝品 > 藝術/手作材料 > 手工黏著劑/磁鐵: 事務用膠水; 磁鐵; 裝飾膠帶; 花藝膠帶; 易熔膠帶
ko: 아트/엔터테인먼트 > 취미/예술 > 미술/공예 > 미술/공예 재료 > 공예 접착제/자석: 공예/사무용 풀; 공예용 자석; 장식용 테이프; 꽃테이프; 융합 테이프
sl-SI: Kultura in zabava > Hobiji in ustvarjalne umetnosti > Umetnost in ročna dela > Materiali za umetniško ustvarjanje in ročna dela > Lepila in magneti za ročna dela: Lepilo za ročna dela in papir; Magneti ta ročna dela; Okrasni trakovi; Cvetlični trakovi; Trak za uporabo z likalnikom
sv: Konst och underhållning > Hobby och skapande > Hantverk och hobbyer > Hobbymaterial > Hobbyklister/lim och -magneter: Hobby- och kontorslim; Hantverksmagneter; Dekorationstejp; Floristtejp; Tygtejp
pt-BR: Artes e entretenimento > Hobbies e artes > Arte e artesanato > Materiais de arte e de artesanato > Adesivos e imãs para artesanato: Colas para artesanato e para escritório; Ímãs artesanais; Fitas decorativas; Fita para amarrar flores; Fita de tecido adesiva
sk-SK: Umenie a zábava > Záľuby a tvorivé dielne > Výtvarná dielňa > Materiály pre výtvarnú dielňu > Kreatívne lepidlá a magnety: Kreatívne lepidlo v pracovni; Kreatívne magnety; Dekoratívna páska; Kvetinová páska; Nažehľovacia páska
fi: Taide ja viihde > Harrastukset ja taiteet > Taide ja askartelu > Askartelumateriaalit > Kiinnitystarvikkeet ja magneetit: Askarteluliima ja liima toimistokäyttöön; Askartelumagneetit; Koristeteippi; Kukkateippi; Liimanauhat
el: Τέχνες & Ψυχαγωγία > Χόμπι & Δημιουργικές Τέχνες > Τέχνες & Χειροτεχνίες > Υλικά τέχνης & χειροτεχνίας > Κόλλες και μαγνήτες χειροτεχνίας: Κόλλα χειροτεχνίας και γραφείου; Μαγνήτες χειροτεχνίας; Διακοσμητική ταινία; Ταινία λουλουδιών; Ταινία σύντηξης
ro-RO: Artă și divertisment > Hobby-uri și artă > Artizanat > Materiale pentru artă/artizanat > Adezivi și magneți pentru proiecte de artizanat: Lipici pentru birou și proiecte de artizanat; Magneți pentru proiecte de artizanat; Bandă decorativă; Bandă cu motive florale; Bandă fuzibilă
es: Arte y ocio > Hobbies y artes creativas > Manualidades > Materiales para manualidades > Imanes y pegatinas para manualidades: Pegamento de oficina y para manualidades; Imanes artesanales; Cinta decorativa; Cinta floral; Cinta de tela fundible
bg-BG: Изкуства и развлечения > Хобита и творчески изкуства > Изкуства и творчество > Творчески материали > Творчески средства за залепване и магнити: Творчески и офис лепила; Магнити за творчество; Декоративно тиксо; Цветарска лента; Подлепваща лента
nb: Kunst og underholdning > Hobby og kreativitet > Kunst og håndverk > Kunst- og håndverksmaterialer > Festemidler og magneter for hobbybruk: Hobby- og kontorlim; Hobbymagneter; Dekorativ tape; Blomstertape; Sømbånd
ja: 芸術・エンターテイメント > 趣味・コレクション > クラフト・アート > アート・クラフト用素材 > クラフト用接着剤・磁石: クラフト用のり・オフィス用のり; 磁石・マグネット; 装飾テープ; フローラテープ; 布用接着テープ
hr-HR: Umjetnost i zabava > Hobiji i kreativne umjetnosti > Umjetnost i rukotvorine > Materijali za umjetnost i rukotvorine > Ljepila i magneti za rukotvorine: Ljepilo za rukotvorine i ured; Magneti za rukotvorine; Ukrasna traka; Cvjetna traka; Taljiva traka
de: Kunst & Unterhaltung > Hobby & Kunst > Kunsthandwerk & Hobby > Kunst- & Bastelmaterialien > Bastelklebstoffe & -magnete: Bastel- & Büroklebstoff; Bastelmagnete; Deko-Klebeband; Blumenklebeband; Aufbügelbänder
pt-PT: Artes e lazer > Passatempos e artes criativas > Artes e trabalhos manuais > Materiais para artes e trabalhos manuais > Autocolantes e ímanes para trabalhos manuais: Cola para escritório e para trabalhos manuais; Ímanes para trabalhos manuais; Fita decorativa; Fita floral; Fita fundível
tr: Sanat ve Eğlence > Hobiler ve Sanatsal Çalışmalar > Sanatlar ve El İşleri > Sanat ve El İşleri Malzemeleri > El İşi Yapışkanları ve Mıknatısları: El İşi ve Ofis Yapıştırıcısı; El İşi Mıknatısları; Dekoratif Bant; Çiçek Bandı; Yapışkanlı Kumaş Bantları